臺灣板橋地方法院刑事判決　　　　　　　　　　　　　九十年度簡上字第三○八號
　　上　訴　人
　　即　被　告　乙○○　男　三.
右列上訴人即被告因傷害案件，不服本院板橋簡易庭九十年度板簡字第八二二號中華
民國九十年七月十二日所為第一審簡易判決（聲請簡易判決處刑案號：臺灣板橋地方
法院檢察署九十年度偵字第六五六○號），提起上訴，本院管轄第二審之合議庭判決
如左︰
    主  文
上訴駁回。
    事實及理由
一、本案經本院審理結果，認第一審判決以上訴人即被告乙○○於民國八十九年十二
    月二十一日七時十五分許，在臺北縣板橋市○○路二三六巷五十三號前，因先前
    已將其所駕駛之計程車停放在告訴人甲○○平日擺設攤位之處，以致妨礙告訴人
    從事販賣五金之工作，乃與到場理論之告訴人發生爭執，詎竟基於傷害之犯意，
    以徒手摑打告訴人之臉部，並與之相互發生拉扯，造成告訴人受有右側聽障及左
    手食指指骨骨折之傷害，而認被告所為係犯刑法第二百七十七條第一項之傷害罪
    ，判處拘役三十日，如易科罰金以三百元折算一日，其認事用法均無違誤，量刑
    亦屬適當，應予維持。
二、被告上訴意旨，指：伊當時開去開車，告訴人阻止伊將車開走，並強行坐在車頭
    ，後來她離開，伊要開車，她就破壞伊車子的右後視鏡。伊隨即下車查看，從車
    頭繞到右後視鏡處，跟她理論，她一直糾著伊，拉著伊的外套，伊用手要扒開，
    但扒不開，所以伊用右手以正手打她左臉一巴掌，但她的驗傷單卻是「右側聽障
    」，後來鄰居就把伊等拉開云云。惟查，右揭事實除據告訴人甲○○指述甚明外
    ，且有臺北縣立板橋醫院出具之診斷證明書、驗傷診斷書各一件在卷可稽。據告
    訴人指稱：被告是反手打我的右臉等語，並衡諸被告所述當時情形：渠二人是在
    小客車右後視鏡處發生衝突，二人係面對面，告訴人面對車前方向，被告則面對
    車後方向 (即小客車是在被告右側，見本院九十一年十一月七日審判筆錄) ，則
    因被告之右側即為小客車，頗不利於以正手出手傷人，反而告訴人所稱：被告是
    反手打我的右臉乙節，應較符合常情。尤其，經本院向臺北縣立板橋醫院函查結
    果，該院函覆稱「患者 (按即告訴人甲○○) 民國八十九年十二月二十一日至本
    科初診，主訴本日上午右側耳部被打，有耳鳴現象」等語，有該院九十一年四月
    十日北縣板醫歷字第一○二四號函附之病歷摘要在卷可按，依一般常情，告訴人
    於就醫時所述之可信度應極高，故其於本案指訴係右臉頰遭被告以反手毆打致右
    耳聽障乙節，應屬可信。再者，被告自承當時：告訴人拉著我的外套，我用手要
    扒開，但扒不開等語；佐以證人即當時據報到場之臺北縣政府警察局海山分局新
    海派出所警員曾寶同亦到庭證稱：我當時到現場時，雙方還在拉扯的狀態。‧‧
    ‧甲○○說她手在痛，她先到派出所之後再去驗傷等語 (見本院九十一年七月十
    八日訊問筆錄) ，可見被告當時確與告訴人有互相拉扯行為，且係因以手用力扳
    開告訴人手指而致告訴人左手食指指骨骨折，至為明確。綜上所述，被告前揭所
    辯乃屬事後卸責之詞，不足採信，其傷害犯行事證明確，本件上訴為無理由，應
    予駁回。
據上論斷，應依刑事訴訟法第四百五十五條之一第一項、第三項、第三百六十八條，
判決如主文。
本案經檢察官林珮菁到庭執行職務。
中      華      民      國    九十一    年     十一     月    二十一    日
                                  臺灣板橋地方法院刑事第五庭
                                      審判長法  官  林  玫  君
                                            法  官  鍾  啟  煌
                                            法  官  戴  嘉  清
右正本證明與原本無異
不得上訴
                                            書記官  陳  春  銘
中      華      民      國    九十一    年     十二     月       六     日
